【裁判字號】    95,訴,2410
【裁判日期】    951031
【裁判案由】    勞保
【裁判全文】
臺北高等行政法院裁定
                                     95年度訴字第02410號
原      告  甲○○
被      告  勞工保險局
代  表  人  乙○○
上列當事人間因勞保事件，原告不服行政院勞工保險委員會中華
民國95年5月8日勞訴字第0950005519號訴願決定，提起行政訴訟
。本院裁定如下︰
    主  文
原告之訴駁回。
訴訟費用由原告負擔。
    理  由
一、原告起訴時，被告之代表人為蔡吉安，嗣已變更為乙○○，
    並由乙○○聲明承受訴訟，有其提出之聲明承受訴訟狀附卷
    可稽，核無不合，應予准許，合先敘明。另原告於95年7月
    19日提出於本院之起訴狀上所列被告代表人誤載為「史哲」
    ，實係「蔡吉安」，併予敘明。
二、按撤銷訴訟之提起，應於訴願決定書送達後2個月之不變期
    間內為之，行政訴訟法第106條第1項前段定有明文。若逾越
    2個月之法定不變期間而提起行政訴訟，自為法所不許，改
    制前行政法院48年裁字第7號、48年裁字第55號，亦著有判
    例。
三、本件原告於90年6月4日由前投保單位富邦人壽保險股份有限
    公司申報退保，嗣於94年2月14日經高雄市不動產服務業職
    業工會申報加保，旋於94年2月25日因罹患子宮肌瘤住院診
    療並進行「次子宮全切除」手術，檢據申請傷病給付及殘廢
    給付。案經被告審查結果，認原告於加保前後並無實際從業
    之事實，爰不得參加勞工保險，乃依勞工保險條例第24條及
    第16條第2項規定，於94年8月10日以保承職字第
    09410412970號函核定自94年2月14日起取消其被保險人資格
    ，已繳納之保險費不予退還，另所請傷病給付及殘廢給付與
    同條例第19條第1項及第20條規定未合，故均不予核准。原
    告不服，向勞工保險監理委員會申請審議，亦經該會於94年
    12月23日以94保監審字第3352號審定書審定申請審議駁回後
    ，提起訴願，亦遭駁回。訴願機關之訴願決定書經郵寄，已
    於95年5 月11日寄存於68支瑞豐郵局送達於被告等情，有訴
    願機關郵務送達證書附訴願機關卷可稽。原告提起行政訴訟
    之期間，應自95年5 月12日起算，至95年7 月18日即已屆滿
    （原告設址於高雄市，本院設址於臺北市，應扣除在途期間
    7 天）。然查，原告遲至同年月19日始向本院提起行政訴訟
    ，有本院加蓋於原告起訴狀上收文戳記載之日期可考。依首
    揭規定及判旨，顯已超逾法定不變期間，其起訴為不合法，
    應予駁回。本件訴訟既不合法，其實體上之主張本院即毋庸
    再予審酌，併此敘明。
四、依行政訴訟法第107條第1項第6款、第104條，民事訴訟法第
    95條、第78條，裁定如主文。
中    華    民    國    95    年    10    月   31     日
                       第五庭審判長法  官  張瓊文
                                   法  官  王碧芳
                                   法  官  蕭忠仁
上為正本係照原本作成。
如不服本裁定，應於送達後10日內向本院提出抗告狀（須按他造
人數附繕本）。
中    華    民    國    95    年    10    月   31     日
                                   書記官  蕭純純


司法院資訊處製作；財團法人民間司法改革基金會備份。
